---
title: "Comparaison de la variabilité structure des ligands chez PR1 et PR2"
author: "Leslie REGAD et Maxime KERMARREC"
date: '`r Sys.Date()`'
output:
  html_document:
    code_folding: show
    df_print: paged
    fig_caption: yes
    highlight: pygments
    keep_md: no
    self_contained: yes
    theme: spacelab
    toc: yes
    toc_depth: 3
    toc_float: yes
  beamer_presentation:
    colortheme: dolphin
    fig_caption: yes
    fig_height: 6
    fig_width: 7
    fonttheme: structurebold
    highlight: tango
    incremental: no
    keep_tex: no
    slide_level: 2
    theme: Montpellier
    toc: yes
  ioslides_presentation:
    colortheme: dolphin
    fig_caption: yes
    fig_height: 6
    fig_width: 7
    fonttheme: structurebold
    highlight: tango
    self_contained: no
    slide_level: 2
    smaller: yes
    toc: yes
    widescreen: yes
  pdf_document:
    fig_caption: yes
    highlight: zenburn
    toc: yes
    toc_depth: 3
  slidy_presentation:
    fig_caption: yes
    fig_height: 6
    fig_width: 7
    highlight: tango
    incremental: no
    keep_md: yes
    self_contained: yes
    slide_level: 2
    smaller: yes
    smart: no
    theme: cerulean
    toc: yes
    widescreen: yes
font-import: http://fonts.googleapis.com/css?family=Risque
font-family: Garamond
transition: linear
---

```{r include=FALSE, echo=FALSE, eval=TRUE}
library(knitr)
library(pheatmap)
library(caret)
#library(kableExtra)
# library(formattable)
options(width = 300)
# options(encoding = 'UTF-8')
knitr::opts_chunk$set(
  fig.width = 7, fig.height = 5, 
  fig.path = 'figures/proj2_',
  fig.align = "center", 
  size = "tiny", 
  echo = TRUE, eval = TRUE, 
  warning = FALSE, message = FALSE, 
  results = TRUE, comment = "")
options(scipen = 12) ## Max number of digits for non-scientific notation
# knitr::asis_output("\\footnotesize")
```


Commencement du projet : vendredi 01/03/2019

# Objectifs 
Etudier la flexibilité des atomes des ligands chez PR1 et PR2

# Données

* fichier pdb des ligands extraits des structures de PR1 et PR2 superposée.  
Ces fichiers se trouve dans le réperotoire `data/ligands_pdb_cleaned_file_ATOM`

* type de PR : 

PDB code | type | remarque
---------|------|---------
3s45 | PR2 |
1hhp | PR1 | (monomère)---
title: "Stage de Maxime Kermarrec (L3-BI)"
author: "Leslie REGAD et Maxime KERMARREC"
date: '`r Sys.Date()`'
output:
  html_document:
    code_folding: show #hide
    self_contained: yes
    fig_caption: yes
    highlight: pygments #pour les sorties R
    theme: spacelab
    toc: yes  #for add table of contents
    toc_depth: 3
    toc_float: yes
    df_print: paged
    keep_md: yes  #pour garder le .md after run
  slidy_presentation:
    smart: no
    slide_level: 2
    self_contained: yes
    fig_caption: yes
    fig_height: 6
    fig_width: 7
    highlight: tango
    incremental: no
    keep_md: yes
    smaller: yes
    theme: cerulean
    toc: yes
    widescreen: yes
  ioslides_presentation:
    slide_level: 2
    self_contained: no
    colortheme: dolphin
    fig_caption: yes
    fig_height: 6
    fig_width: 7
    fonttheme: structurebold
    highlight: tango
    smaller: yes
    toc: yes
    widescreen: yes
  pdf_document:
    fig_caption: yes
    highlight: zenburn
    toc: yes
    toc_depth: 3
  beamer_presentation:
    colortheme: dolphin
    fig_caption: yes
    fig_height: 6
    fig_width: 7
    fonttheme: structurebold
    highlight: tango
    incremental: no
    keep_tex: no
    slide_level: 2
    theme: Montpellier
    toc: yes
font-import: http://fonts.googleapis.com/css?family=Risque
font-family: Garamond
transition: linear
---

```{r include=FALSE, echo=FALSE, eval=TRUE}
library(knitr)
library(pheatmap)
#library(kableExtra)
# library(formattable)
options(width = 300)
# options(encoding = 'UTF-8')
knitr::opts_chunk$set(
  fig.width = 7, fig.height = 5, 
  fig.path = 'figures/suivi_',
  fig.align = "center", 
  size = "tiny", 
  echo = TRUE, eval = TRUE, 
  warning = FALSE, message = FALSE, 
  results = TRUE, comment = "")
options(scipen = 12) ## Max number of digits for non-scientific notation
# knitr::asis_output("\\footnotesize")
```


# Objectif

* Travail 1 :

1. Etudier la conservation du packing cristallin dans les 13 structures de PR2 et les 15 structures de PR1
2. Mettre en relation cette conservation avec les RMSD
3. Lien entre conservation de l’asymétrie et neqSL ?

* Travail 2 : Comparaison des interfaces PR1 et PR2
* Travail 3 : Etude de la variabilité structurale de PR1 et PR2 – SA-conf
* Travail 4 : Etude de la flexibilité de PR1 et PR2 – distance au SL


# Projet 1 : Etude du packing cristallin chez PR1 et PR2
du Vendredi 18/01/2018 au ..  

[Résultat](projet1.html)


## Planning pour le vendredi 11/02/2019 
A finir : 

* les représentations des positions impliquées dans le packing sur les structures 3D  
* Extraire les informations sur le packing cristallin et sur la résolution
* Classer les protéines suivant leur ligand. Pour cela, réaliser une classification hiérarchique des ligands [code](projet1.html#classement_des_protéines_suivant_leur_ligand)




Il faudrait que ces parties soient finies pour la semaine prochaine.
Que je puisse voir les résultats, car je vais devoir envoyer le papier en fin de semaine prochaine.



# Projet 2 : Comparaison de la flexibilité des atomes des ligands chez PR1 et PR2

début du projet : vendredi 01/03/2019  


[Résultat](projet2.html)


## Planning pour le vendredi 22/02/2019 

* A l'aide du site www.rcsb.org, déterminer pour chaque protéine :    
    + son groupe cristallin. Exemple pour 1hsi:  	P 1 21 1  
    + sa résolution. Exemple pour 1hsi: 2.5  
* Déterminer les groupes de la classification hiérarchique obtenue à partir du packing cristallin. Pour cela, à l'aide de la fonction  `cutree` couper l'arbre crée en 5 groupes.  
* Pour chaque groupe,   
    + Est-ce que les protéines appartenant aux mêmes groupes appartiennent au même groupe cristallin ?   
    + Est-ce que les protéines appartenant aux mêmes groupes ont une résolution proche    
    + Est-ce que les protéines appartenant aux mêmes groupes sont complexés au même ligand    
Pour répondre à ces questions, il faudrait faire la figure 5 du papier [Tri)ki et al., 2018](biblio/Triki_scReports_2018_asym.pdf).  
Avec un logiciel de gestion de figure gimp, inkscape power point ou openoffice, il faudrait réalisé une figure comme la figure 5 où :    
   + la 1ere figure correspond à la classification hiérarchique   
   + la 1ere ligne de cases de couleur représente le groupe cristallin  

1hih | PR1 |
1hii | PR2 |
1hiv | PR1 |
1hpv | PR1 |
1hsh | PR2 |
1hsi | PR2 | 
1ivp | PR2 |
1sdt | PR1 | (peu avoir des pbl de numérotation des résidus)
2hb3 | PR1 |
2hb4 | PR1 | (monomère)
2hpe | PR2 |
2hpf | PR2 |
2ien | PR1 |  (peu avoir des pbl de numérotation des résidus)
2mip | PR2 |
2nph | PR1 |  (peu avoir des pbl de numérotation des résidus)
3phv | PR1 | (monomère)
2z4o | PR1 |  (peu avoir des pbl de numérotation des résidus)
3ebz | PR2 |  (peu avoir des pbl de numérotation des résidus)
3ec0 | PR2 |  (peu avoir des pbl de numérotation des résidus)
3ecg | PR2 | (peu avoir des pbl de numérotation des résidus)
3ekv | PR1 |
3nu3 | PR1 |  (peu avoir des pbl de numérotation des résidus)
4hla | PR1 |
4ll3 | PR1 |
1hsh | PR2 | 

```{r}
Proteases = c("1hih","1hii","1hiv",
              "1hpv","1hshAB","1hshCD",
              "1ivp","1sdt","2hb3",
              "2hpe","2hpf","2ien",
              "2mipABA","2mipABB","2mipCDA","2mipCDB",
              "2nphA","2nphB","2z4o",
              "3ebz","3ec0","3ecg",
              "3ekv","3nu3","3s45",
              "4hla","4ll31","4ll32")

type = c("PR1","PR2","PR1",
         "PR1","PR2","PR2",
         "PR2","PR1","PR1",
         "PR2","PR2","PR1",
         "PR2","PR2","PR2","PR2",
         "PR1","PR1","PR1",
         "PR2","PR2","PR2",
         "PR1","PR1","PR2",
         "PR1","PR1","PR1")

names(type) = Proteases

names(type)

pos.muT <-c(3,4,7,10,13,14,16,19,20,22,31:37,39:43,55:58,60:62,66:69,71:73,75:77,82
            ,85,89,92:93,95,96,99)
res.muT <-c(paste(pos.muT,"_A",sep=""), paste(pos.muT,"_B",sep=""))

```




# Protocole 

* step 1 : Détermination des classes d'atomes équivalentes chez PR1 et PR2
* step 2 : Classification des atomes des ligands de PR1
* step 3 : Classification des atomes des ligands de PR2
* step 4 : Pour chaque classe calculer la distance entre les atomes et le barycentre du superligand
* step 5 : Comparaison des distances moyennes entre les classes d'atomes équivalentes de PR1 et PR2


# Calcul de la distance des atomes des ligands au barycentre du Superligand (SL)

## les données

* dans le répertoire `script` : FileBasics.py,  Geo3DUtils.py,  PDB6.py : parseur des fichiers PDB  
* dans le répertoire `data` : superligand.pdb : fichier PDB du superligand

## Calcul des distances

```{python eval=FALSE}
#******************************#
#           IMPORT             #
#******************************#
import sys
import os
import string
from numpy import *
from math import sqrt

#******************************#
#            PATH              #
#******************************#
pathLig="data/ligands_pdb_cleaned_file_ATOM/"
pathsrc = "script/"
pathRes = "results/distance_LigAtom_SL/"
superligPDB = "data/superligand.pdb"P

#******************************#
#        IMPORT  PERSO         #
#******************************#
sys.path.append(pathsrc)
from PDB6 import *

#******************************#
# open file: pdb file of ligand#
#******************************#
listTMP = os.listdir(pathLig)
listpdb = []
for elt in listTMP:
    if elt[-4:] ==".pdb":
        listpdb.append(elt)


#******************************#
#         functions            #
#******************************#
def getNmRes(resLine):
    num = resLine.rNum()
    ch = resLine.chnLbl()
    numRes = num + "_" + ch
    return(numRes)



def getDist(coord1,coord2):
    sumVal = 0
    for i in range(len(coord1)):
        sumVal = sumVal + ((coord1[i] - coord2[i])**2)
    dist = sqrt(sumVal)
    return(dist)
    
#******************************#
#            main              #
#******************************#

#Step 1 : computation of the superligand barycenter
pdb_obj = PDB(superligPDB)
listCoord = pdb_obj.xyz()

listCoord2 = [[],[],[]]
for si in listCoord:
    coord = si.split()
    coordNum = [float(i) for i in coord]
    listCoord2[0].append(coordNum[0])
    listCoord2[1].append(coordNum[1])
    listCoord2[2].append(coordNum[2])

,
coordBarySL = [mean(i) for i in listCoord2]


#Step 2 : calcul la distance entre les atomes d'une poche et le barycentre du SL

#Fichier
fileoutNm = "dist_AtomPocket_superlig.res"
fileout = open(pathRes+"/"+fileoutNm,"w")

for pdb in listpdb:
    pdbfile = os.path.join(pathLig,pdb)
    pdb_obj = PDB(pdbfile)
    for resLine in pdb_obj:
        numRes = getNmRes(resLine)
        for atmLine in resLine:
            atmNm = numRes + "_" + atmLine.atmName() 
            coordAt = list(atmLine.xyz())i
            distAtSL = getDist(coordBarySL, coordAt)
            ph = pdb + " " + atmNm + " " + str(distAtSL)
            fileout.write(ph+"\n")

fileout.close()
```



Ce programme a permis de générer le fichier `results/distance_LigAtom_SL/dist_AtomPocket_superlig.res` qui contient pour tous les ligands de PR1 et PR2 leur distance au SL.



# Classification des atomes
Voici le code que j'avais fait précédemment pour classer les atomes des ligands chez toutes les PR2 disponibles dans la PDB


* étape 1 : création d'une matrice qui contient :  
    + en lignes : les atomes de tous les ligands 
    + en colonnes les coordonnées X, Y et Z (+ autre info des fichiers PDB).  
Les fichiers des ligands se trouvent dans cet exemple dans le répertoire PDB/Lig/


```{r matAllLig, echo = TRUE, eval=FALSE}
matAllLig = NULL

for (i in dir("data/ligands_pdb_cleaned_file_ATOM")){
  codePDB = unlist(strsplit(i,"_"))[1]
  fileLig = read.table(paste("data/ligands_pdb_cleaned_file_ATOM",i,sep="/"))
  matAdd = data.frame(fileLig, rep(codePDB, length=nrow(fileLig))))
  matAllLig = rbind(matAllLig,matAdd )
}
dim(matAllLig)

table(matAllLig[,13])
```



* étape 2 : Classification des atomes des ligands.  
    + calcul la distance Euclidienne entre tous les ligands à partir de leurs coordonnées 3D
    + calcul la classification hiérarchique  
    + représente la classification hiérarchique 




```{r AtomClassif,  echo = TRUE, eval=FALSE}
coord.At = matAllLig[,7:9]
hc = hclust(dist(coord.At), method="average")
plot(hc)
```

* étape 3 : Cherche le meilleur seuil de distance pour couper l'arbre pour créer les groupes d'atomes.  
On veut faire des groupes qui ne contiennent pas deux atomes extrait du même ligand
Pour les différents seuils : 
    + extrait les groupes
    + compte combien de protéines ont des atomes dans le même cluster.
Le meilleur seuil est le plus grand seuil pour lequel il y a 0 protéine qui a au moins deux atomes dans un même ligand

```{r identifSeuil, echo=TRUE, eval=FALSE}
for (HS in seq(0.8,2,by=0.5)){
  groupeAt = cutree(hc, h=HS)
  matAllLig.tmp = data.frame(matAllLig, groupeAt)
  tc = table(matAllLig.tmp[,13], matAllLig.tmp[,14])
  print(c(HS, nrow(which(tc >1, arr.ind=T))))
}

sort(apply(tc,2,sum))


tc[,46]
```


* étape 4 : Détermine les groupes avec le seuil choisi
```{r atGrp, echo=TRUE, eval=FALSE}
seuil = 0.805
groupeAt = cutree(hc, h=seuil)
length(unique(groupeAt))
```

* étape 5 : Visulatisation de la taille des groupes
```{r eval=FALSE}
barplot(sort(table(groupeAt)))
hist(table(groupeAt), xlab="taille des clusters")
```


```{r}
PR2 = names(which(type == "PR2"))
PR1 = names(which(type == "PR1"))

PR1avantPR2 = c(PR1,PR2)

matrice1clusters <- matrix(0, nrow=length(PR1avantPR2), ncol=length(unique(groupeAt)))

longueurClusters = c(1:length(unique(groupeAt)))


rownames(matrice1clusters) <- PR1avantPR2
colnames(matrice1clusters) <- longueurClusters


matAllLig<-cbind(matAllLig,groupeAt)

for (i in 1:(dim(matAllLig)[1])){
  for(j in 1:length(longueurClusters)){
    for (k in PR1avantPR2) {
      if(k == matAllLig[i,13] && j == matAllLig[i,14]){
        matrice1clusters[k,j] = 1
      }
    }
  }
}


abc = length(unique(groupeAt))
c295 = c("c")
c295 = rep(c295, each = 295)
longueurClusters = paste(c295, as.character(longueurClusters), sep="")

colnames(matrice1clusters) <- longueurClusters


sommecolonne = apply(matrice1clusters,2,sum)
sommeligne = apply(matrice1clusters,1,sum)
table(matAllLig[,13])
# Ici les calculs sont bons sommeligne et table(matAllLig[,13]) ont les mêmes résultats

barplot(sort(sommecolonne, decreasing=T), xlab = "Nombre d'atome par clusters", las=2)
```



```{r}
PR1 = names(which(type == "PR1"))

matrice2clusters <- matrix(0, nrow=length(PR1), ncol=length(unique(groupeAt)))

longueurClusters = c(1:length(unique(groupeAt)))


rownames(matrice2clusters) <- PR1
colnames(matrice2clusters) <- longueurClusters


matAllLig<-cbind(matAllLig,groupeAt)

for (i in 1:(dim(matAllLig)[1])){
  for(j in 1:length(longueurClusters)){
    for (k in PR1) {
      if(k == matAllLig[i,13] && j == matAllLig[i,14]){
        matrice2clusters[k,j] = 1
      }
    }
  }
}

abc = length(unique(groupeAt))
c295 = c("c")
c295 = rep(c295, each = 295)
longueurClusters = paste(c295, as.character(longueurClusters), sep="")

colnames(matrice2clusters) <- longueurClusters


sommecolonne2 = apply(matrice2clusters,2,sum)
barplot(sort(sommecolonne, decreasing=T), xlab = "Nombre d'atome par clusters", las=2)
sommeligne2 = apply(matrice2clusters,1,sum)
table(matAllLig[,13])
# Ici les calculs sont bons sommeligne et table(matAllLig[,13]) ont les mêmes résultats

barplot(sommecolonne2, xlab = "Nombre d'atome par clusters chez PR1")
```


```{r}
PR2 = names(which(type == "PR2"))

matrice3clusters <- matrix(0, nrow=length(PR2), ncol=length(unique(groupeAt)))

longueurClusters = c(1:length(unique(groupeAt)))

rownames(matrice3clusters) <- PR2
colnames(matrice3clusters) <- longueurClusters


for (i in 1:(dim(matAllLig)[1])){
  for(j in 1:length(longueurClusters)){
    for (k in PR2) {
      if(k == matAllLig[i,13] && j == matAllLig[i,14]){
        matrice3clusters[k,j] = 1
      }
    }
  }
}

abc = length(unique(groupeAt))
c295 = c("c")
c295 = rep(c295, each = 295)
longueurClusters = paste(c295, as.character(longueurClusters), sep="")

colnames(matrice3clusters) <- longueurClusters
groupeAt

sommecolonne3 = apply(matrice3clusters,2,sum)
sommeligne3 = apply(matrice3clusters,1,sum)
table(matAllLig[,13])
sommeligne3
# Ici les calculs sont bons sommeligne et table(matAllLig[,13]) ont les mêmes résultats

barplot(sommecolonne3, xlab = "Nombre d'atome par clusters chez PR2")
```




```{r}
typeatome <- matrix(, nrow=length(PR1avantPR2), ncol=length(unique(groupeAt)))
typeatome[1,] = 1

longueurClusters = c(1:length(unique(groupeAt)))

colnames(typeatome) <- longueurClusters

k=1
for(j in 1:length(longueurClusters)){
  k=1
  for (i in 1:(dim(matAllLig)[1])){
    if(j == matAllLig[i,14]){
      typeatome[k,j] = c(paste(p,as.character(matAllLig[i,12]),sep = ""))
      k = k+1
    }
  }
}

abc = length(unique(groupeAt))
c295 = c("c")
c295 = rep(c295, each = 295)
longueurClusters = paste(c295, as.character(longueurClusters), sep="")

colnames(typeatome) <- longueurClusters
```


```{r}

nom.ligne = c("","","","","","","","","","","","","","","","","","","","","","","","","","","","Moyenne","Ecart-type","Variance")

matcoordX <- matrix(0, nrow=length(PR1avantPR2)+2, ncol=length(unique(groupeAt)))

longueurClusters = c(1:length(unique(groupeAt)))

colnames(matcoordX) <- longueurClusters
rownames(matcoordX) <- nom.ligne

k=1
for(j in 1:length(longueurClusters)){
  k=1
  for (i in 1:(dim(matAllLig)[1])){
    if(j == matAllLig[i,14]){
      matcoordX[k,j] = c(paste(p,as.character(matAllLig[i,7]),sep = ""))
      k = k+1
    }
  }
}

v1 = NULL
for (i in 1:length(c295)) {
  v1 = NULL
  for (j in 1:length(nom.ligne)) {
    if(matcoordX[j,i] > 0 || matcoordX[j,i] < 0){
      v1[j] = as.double(matcoordX[j,i])
    }
  }
  matcoordX[28,i] = mean(v1)
  matcoordX[29,i] = sd(v1)
  matcoordX[30,i] = var(v1)
}
```



```{r}
matcoordY <- matrix(0, nrow=length(PR1avantPR2)+2, ncol=length(unique(groupeAt)))

longueurClusters = c(1:length(unique(groupeAt)))

colnames(matcoordY) <- longueurClusters
rownames(matcoordY) <- nom.ligne

k=1
for(j in 1:length(longueurClusters)){
  k=1
  for (i in 1:(dim(matAllLig)[1])){
    if(j == matAllLig[i,14]){
      matcoordY[k,j] = c(paste(p,as.character(matAllLig[i,8]),sep = ""))
      k = k+1
    }
  }
}

v1 = NULL
for (i in 1:length(c295)) {
  v1 = NULL
  for (j in 1:length(nom.ligne)) {
    if(matcoordY[j,i] > 0){
      v1[j] = as.double(matcoordY[j,i])
    }
  }
  matcoordY[28,i] = mean(v1)
  matcoordY[29,i] = sd(v1)
  matcoordY[30,i] = var(v1)
}
```



```{r}
matcoordZ <- matrix(0, nrow=length(PR1avantPR2)+2, ncol=length(unique(groupeAt)))

longueurClusters = c(1:length(unique(groupeAt)))

colnames(matcoordZ) <- longueurClusters
rownames(matcoordZ) <- nom.ligne

k=1
for(j in 1:length(longueurClusters)){
  k=1
  for (i in 1:(dim(matAllLig)[1])){
    if(j == matAllLig[i,14]){
      matcoordZ[k,j] = c(paste(p,as.character(matAllLig[i,9]),sep = ""))
      k = k+1
    }
  }
}

v1 = NULL
for (i in 1:length(c295)) {
  v1 = NULL
  for (j in 1:length(nom.ligne)) {
    if(matcoordZ[j,i] > 0){
      v1[j] = as.double(matcoordZ[j,i])
    }
  }
  matcoordZ[28,i] = mean(v1)
  matcoordZ[29,i] = sd(v1)
  matcoordZ[30,i] = var(v1)
}

```



```{r}
mateuclidienne <- matrix(, nrow=length(PR1avantPR2)+2, ncol=length(unique(groupeAt)))

longueurClusters = c(1:length(unique(groupeAt)))

colnames(mateuclidienne) <- longueurClusters

coordXmoy = NULL
coordZmoy = NULL
coordYmoy = NULL
coordXnorm = NULL
coordYnorm = NULL
coordZnorm = NULL


for (i in 1:length(longueurClusters)){
  for(j in 1:27){
      if(matcoordX[j,i] > 0 || matcoordX[j,i] < 0){
        coordXmoy = as.double(matcoordX[28,i])
        coordZmoy = as.double(matcoordZ[28,i])
        coordYmoy = as.double(matcoordY[28,i])
        coordXnorm = as.double(matcoordX[j,i])
        coordYnorm = as.double(matcoordY[j,i])
        coordZnorm = as.double(matcoordZ[j,i])
        Norme = sqrt(((coordXnorm - coordXmoy)^2) + ((coordYnorm - coordYmoy)^2) + ((coordZnorm - coordZmoy)^2))
        mateuclidienne[j,i] = Norme
    }
  }
}

```
J'ai calculé le distance euclidienne de chaque atomes des clusters par rapport à la moyenne des coordonnées de ces clusters.   






























```{r}

nom.ligne = c("","","","","","","","","","","","","","","","Moyenne","Ecart-type","Variance")

matcoordXPR1 <- matrix(0, nrow=length(PR1)+4, ncol=length(unique(groupeAt)))

longueurClusters = c(1:length(unique(groupeAt)))

colnames(matcoordXPR1) <- longueurClusters
rownames(matcoordXPR1) <- nom.ligne


k=1
for (j in 1:length(longueurClusters)){
  k=1
  for(i in 1:(dim(matAllLig)[1])){
    for(r in PR1){
      if(matAllLig[i,13] == r  && j == matAllLig[i,14]){
        matcoordXPR1[k,matAllLig[i,14]] = c(paste(p,as.character(matAllLig[i,7]),sep = ""))
        k = k+1
      }
    }
  }
}

v1 = NULL
for (i in 1:length(c295)) {
  v1 = NULL
  for (j in 1:length(nom.ligne)) {
    if((matcoordXPR1[j,i] > 0 || matcoordXPR1[j,i] < 0) && matcoordXPR1[2,i] != 0){
      v1[j] = as.double(matcoordXPR1[j,i])
    }
  }
  matcoordXPR1[16,i] = mean(v1)
  matcoordXPR1[17,i] = sd(v1)
  if (matcoordXPR1[17,i] != NA){
    matcoordXPR1[18,i] = var(v1)
  }
}
```



##### ETUDE DES SINGLOTONS


## ici on répertorie les clusters étant un singloton
```{r}
k=1
v2[1:length(100)]
for (i in 1:dim(mateuclidienne)[2]) {
    if(mateuclidienne[1,i] == 0){
      v2[k] = i
      k = k+1
    }
}
print(v2)
```












```{r}
v3 = NULL
v3 = c("a")
v3 = rep(v3, each = 108)
for (j in 1:dim(matAllLig)[1]) {
  for (k in 1:length(v2)) {
    if(matAllLig[j,14] == v2[k]){
      v3[k] = as.character(matAllLig[j,13])
    }
  }
}
v3

matsanssingleton2 <- matrix(0, nrow=1, ncol=length(PR1avantPR2))

colnames(matsanssingleton2) <- PR1avantPR2
rownames(matsanssingleton2) <- c("Nb d'occurence")

for (i in 1:length(PR1avantPR2)) {
  for (j in 1:length(v3)) {
    if(v3[j] == PR1avantPR2[i]){
      matsanssingleton2[1,i] = matsanssingleton2[1,i] +1
    }
  }
}
sommeligne4 = apply(matsanssingleton2,1,sum)

#le compte est bon

matsanssingleton2

#il y a 46 singloton chez PR1 (de "1hih" à "4ll32") et 63 chez PR2 (de "1hii" à "3s45")
```


```{r}
typeatomePR1 <- matrix(0, nrow=20, ncol=length(unique(groupeAt)))

longueurClusters = c(1:length(unique(groupeAt)))

colnames(typeatomePR1) <- longueurClusters

k=1
for(j in 1:length(longueurClusters)){
  k=1
  for (i in 1:(dim(matAllLig)[1])){
    for (r in PR1) {
      if(j == matAllLig[i,14] && matAllLig[i,13] == r){
      typeatomePR1[k,j] = c(paste(p,as.character(matAllLig[i,12]),sep = ""))
      k = k+1
    }
    
    }
  }
}
v3 = 0
v3[1:length(c295)] = 0
for (i in 1:length(c295)) {
  v1 = 0
  for (j in 1:length(nom.ligne)) {
    if (typeatomePR1[j,i] != 0){
      v1 = v1 + 1
    }
  }
  typeatomePR1[20,i] = v1
  v3[i] = v1
}

hist(v3)
```

```{r}
names(v3) = longueurClusters

barplot(v3, xlab = "Nombre d'atome par clusters chez PR1", las=2)
```


```{r}
typeatomePR2 <- matrix(0, nrow=20, ncol=length(unique(groupeAt)))

longueurClusters = c(1:length(unique(groupeAt)))

colnames(typeatomePR2) <- longueurClusters

k=1
for(j in 1:length(longueurClusters)){
  k=1
  for (i in 1:(dim(matAllLig)[1])){
    for (r in PR2) {
      if(j == matAllLig[i,14] && matAllLig[i,13] == r){
      typeatomePR2[k,j] = c(paste(p,as.character(matAllLig[i,12]),sep = ""))
      k = k+1
      }
    
    }
  }
  k=1
}
for(j in 1:length(longueurClusters)){
  k=1
  for (i in 1:(dim(matAllLig)[1])){
    for (r in PR2) {
      if(j == matAllLig[i,14] && matAllLig[i,13] == r){
      typeatomePR2[k,j] = c(paste(p,as.character(matAllLig[i,12]),sep = ""))
      k = k+1
      }
    
    }
  }
}

v2[1:length(c295)] = 0
for (i in 1:length(c295)) {
  v1 = 0
  for (j in 1:length(nom.ligne)) {
    if (typeatomePR2[j,i] != 0){
      v1 = v1 + 1
    }
  }
  typeatomePR2[20,i] = v1
  v2[i] = v1
}
```





```{r}
names(v2) = longueurClusters

barplot(v2, xlab = "Nombre d'atome par clusters chez PR2", las=2)
```





```{r}
barplot(v2 + v3, col=c("blue", "red"),  )
?barplot
```




```{r}
clusterspécifique <- matrix(0, nrow=2, ncol=length(unique(groupeAt)))

longueurClusters = c(1:length(unique(groupeAt)))

colnames(clusterspécifique) <- longueurClusters

v4 = 0
v5 = 0
for(j in 1:length(longueurClusters)){
  v4 = 0
  v5 = 0
  for (i in 1:(dim(matAllLig)[1])){
    if(j == matAllLig[i,14]){
      for (k in 1:length(PR1)) {
        if(as.character(matAllLig[i,13]) == PR1[k]){
          v4 = v4 + 1
        }else if(as.character(matAllLig[i,13]) == PR2[k]){
          v5 = v5 + 1
        }
      }
    }
  }
  clusterspécifique[1,j] = v4
  clusterspécifique[2,j] = v5
}
```




## Ici on va calculer, en excluant les singletons, les clusters qui ne contiennent que des atomes provenant de PR1 ou PR2
# Résultats pour PR1: 28  29  63  69  70  73  98 104 105 108 169 170 173 174 294
# Résultats pour PR2: 45 110 111 112 114 116 117 118 121 123 125 127 128 129 131 132 133 136 138 147 148 150 158 200 203 204 207 208 209 211 226 228 229 235 236 237 240 253 256 257
```{r}
v_cluster_spécifique_PR1 = 0
v_cluster_spécifique_PR2 = 0
v_cluster_spécifique_PR1[1:15] = 0
v_cluster_spécifique_PR2[1:40] = 0

a = b = 1
for (i in 1:length(longueurClusters)) {
  if(clusterspécifique[1,i] != 0 && clusterspécifique[2,i] == 0 && clusterspécifique[1,i] != 1){
    v_cluster_spécifique_PR1[a] = i
    a = a + 1
  }else if(clusterspécifique[2,i] != 0 && clusterspécifique[1,i] == 0 && clusterspécifique[2,i] != 1){
    v_cluster_spécifique_PR2[b] = i
    b = b + 1
  }
}
v_cluster_spécifique_PR1
v_cluster_spécifique_PR2
```


## Dorénavant on va regarder si les atomes de ces clusters specifiques sont tous les mêmes.
```{r}
v_cluster_spécifique_meme_atome_PR1 = 0
v_cluster_spécifique_meme_atome_PR2 = 0

a=1
for (i in v_cluster_spécifique_PR1) {
  for (j in 2:length(dim(typeatomePR1)[1])) {
    if(as.character(typeatomePR1[1,i]) == as.character(typeatomePR1[1,j])){
      v_cluster_spécifique_meme_atome_PR1[a] = i
      a = a + 1
    }
  }
}
v_cluster_spécifique_meme_atome_PR1 = unique(v_cluster_spécifique_meme_atome_PR1)


a=1
for (i in v_cluster_spécifique_PR2) {
  for (j in 2:length(dim(typeatomePR2)[1])) {
    if(as.character(typeatomePR2[1,i]) == as.character(typeatomePR2[1,j])){
      v_cluster_spécifique_meme_atome_PR2[a] = i
      a = a + 1
    }
  }
}
v_cluster_spécifique_meme_atome_PR2 = unique(v_cluster_spécifique_meme_atome_PR2)
```
# ici les clusters spécifiques de PR1 ne contenant PAS LES MEMES ATOMES est le 70
# ici les clusters spécifiques de PR2 ne contenant PAS LES MEMES ATOMES sont les 116,127,133,150,203,204,228,229




## ETUDE DU BARYCENTRE
```{r}

```



