---
title: "Stage de Maxime Kermarrec (L3-BI)"
author: "Leslie REGAD et Maxime Kermarrec"
date: '`r Sys.Date()`'
output:
  html_document:
    code_folding: show #hide
    self_contained: yes
    fig_caption: yes
    highlight: pygments #pour les sorties R
    theme: spacelab
    toc: yes  #for add table of contents
    toc_depth: 3
    toc_float: yes
    df_print: paged
    keep_md: yes  #pour garder le .md after run
  slidy_presentation:
    smart: no
    slide_level: 2
    self_contained: yes
    fig_caption: yes
    fig_height: 6
    fig_width: 7
    highlight: tango
    incremental: no
    keep_md: yes
    smaller: yes
    theme: cerulean
    toc: yes
    widescreen: yes
  ioslides_presentation:
    slide_level: 2
    self_contained: no
    colortheme: dolphin
    fig_caption: yes
    fig_height: 6
    fig_width: 7
    fonttheme: structurebold
    highlight: tango
    smaller: yes
    toc: yes
    widescreen: yes
  pdf_document:
    fig_caption: yes
    highlight: zenburn
    toc: yes
    toc_depth: 3
  beamer_presentation:
    colortheme: dolphin
    fig_caption: yes
    fig_height: 6
    fig_width: 7
    fonttheme: structurebold
    highlight: tango
    incremental: no
    keep_tex: no
    slide_level: 2
    theme: Montpellier
    toc: yes
font-import: http://fonts.googleapis.com/css?family=Risque
subtitle: DTest
font-family: Garamond
transition: linear
---

```{r include=FALSE, echo=FALSE, eval=TRUE}
library(knitr)
library(kableExtra)
# library(formattable)
options(width = 300)
# options(encoding = 'UTF-8')
knitr::opts_chunk$set(
  fig.width = 7, fig.height = 5, 
  fig.path = 'figures/07_tests_multiples',
  fig.align = "center", 
  size = "tiny", 
  echo = TRUE, eval = TRUE, 
  warning = FALSE, message = FALSE, 
  results = TRUE, comment = "")
options(scipen = 12) ## Max number of digits for non-scientific notation
# knitr::asis_output("\\footnotesize")
```


# Objectif

* Travail 1 :

1. Etudier la conservation du packing cristallin dans les 13 structures de PR2 et les 15 structures de PR1
2. Mettre en relation cette conservation avec les RMSD
3. Lien entre conservation de l’asymétrie et neqSL ?

* Travail 2 : Comparaison des interfaces PR1 et PR2
* Travail 3 : Etude de la variabilité structurale de PR1 et PR2 – SA-conf
* Travail 4 : Etude de la flexibilité de PR1 et PR2 – distance au SL


# Semaine 1 : Vendredi 18/01/2018

## Objectifs 
Etudier la conservation du packing cristallin dans les 13 structures de PR2 et les 15 structures de PR1.
Pour cela, on va identifier les résidus qui sont : 

* inclus dans le packing cristallin chez toutes (ou la majorité (=80%)) des structures
* inclus dans le packing cristallin chez toutes (ou la majorité (=80%)) des structures de PR1
* inclus dans le packing cristallin chez toutes (ou la majorité (=80%)) des structures de PR2


## Données

* 26 fichiers qui contient les atomes impliqués dans le packing cristallin pour chaque structure de PR1 et PR2
* le type de PR pour chaque code PDB

PDB code | type | remarque
---------|------|---------
3s45 | PR2 |
1hhp | PR1 |
1hih | PR1 |
1hii | PR2 |
1hiv | PR1 |
1hpv | PR1 |
1hsh | PR2 |
1hsi | PR2 | 
1ivp | PR2 |
1sdt | PR1 | (peu avoir des pbl de numérotation des résidus)
2hb3 | PR1 |
2hb4 | PR1 | (monomère)
2hpe | PR2 |
2hpf | PR2 |
2ien | PR1 |  (peu avoir des pbl de numérotation des résidus)
2mip | PR2 |
2nph | PR1 |  (peu avoir des pbl de numérotation des résidus)
3phv | PR1 | (monomère)
2z4o | PR1 |  (peu avoir des pbl de numérotation des résidus)
3ebz | PR2 |  (peu avoir des pbl de numérotation des résidus)
3ec0 | PR2 |  (peu avoir des pbl de numérotation des résidus)
3ecg | PR2 | (peu avoir des pbl de numérotation des résidus)
3ekv | PR1 |
3nu3 | PR1 |  (peu avoir des pbl de numérotation des résidus)
4hla | PR1 |
4ll3 | PR1 |
1hsh | PR2 | 
2pc0 | PR1 | 

## To do

### Création d'une matrice sous R qui contient en lignes les protéines et en colonnes les positions

La case de la matrice contient : 

* 1 quand le résidu a au moins 1 atomes impliqués dans le packing dans la structure, 
* 0 sinon.


Attention, 

* certaines structures sont des monomères 
* certaines structures ont des mauvaises numérotations des résidus. Normalement les résidus sont numérotés de 1 à 99 pour la chaîne A et la chaîne B. Certaines structures ont les résidus de la chaîne B numérotés de 101 à 109.
Ainsi le résidus 101B = 1B


1. Etape 1 : récupération de la liste des fichiers PDB
```{r}
listFile = dir("fileByProt3/")
```

2. Exemple sur le premier fichier

```{r}
filein = listFile[1]
M = read.table(paste("fileByProt3",filein,sep="/"))
listAtom = unique(paste(as.character(M[,6]), as.character(M[,5]), sep="_"))
listAtomSyn = listAtom
listAtomSyn

```


Récupération de la liste des résidus pour chaque protéine

```{r listRes}
v1 =(1:26)
v2 =(1:160)

for (i in v1){
  for (j in v2) {
  filein = listFile[i]
  M = read.table(paste("fileByProt3",filein,sep="/"))
  listAtom = unique(paste(as.character(M[,6]), as.character(M[,5]), sep="_"))
  listAtomSyn = unique(c(listAtom,listAtomSyn))
  }
  
}

listAtomSyn[160] = ("Protease")
length(listAtomSyn)
length(listAtom)

```
*Remarques* : 
Je ne comprends pas pourquoi dans votre code ci-dessus, il y a une double boucle sachant que l'indice `j` vous ne l'utilisez pas.

Faire la matrice

*Remarques*

Pour simplifier la matrice, il faudrait donner des acronymes aux trois dernières lignes pour simplifier les rownames : 
* NbStructinPC : Nb de structure dans lequel le résidu est implique",
* NbStructinPC.PR1 :  "Nb de structure PR1 dans lequel le résidu est implique", 
* NbStructinPC.PR2 : "Nb de structure PR2 dans lequel le résidu est implique.


```{r creationMat}

v3 = c("1hhp","1hih","1hii","1hiv","1hpv","1hsh","1hsi","1ivp","1sdt","2hb3","2hb4","2hpe","2hpf","2ien","2mip","2nph","2z4o","3ebz","3ec0","3ecg","3ekv","3nu3","3phv","3s45","4hla","4ll3","* NbStructinPC", "NbStructinPC.PR1", "NbStructinPC.PR2Nb")


matrice <- matrix(c(rep(0,(length(listAtomSyn)))*(length(v3))), nrow=length(v3), ncol=length(listAtomSyn))

#vous pouvez simplifier avec la commande suivante : 
matrice <- matrix(0, nrow=length(v3), ncol=length(listAtomSyn))


rownames(matrice) <- c(v3)
colnames(matrice) <- c(listAtomSyn)
#matrice
#dans les lignes ci-dessus les fonctions c ne sont pas nécessaires


filein = listFile[2]
M = read.table(paste("fileByProt3",filein,sep="/"))
Atome <- c(paste(as.character(M[,6]), as.character(M[,5]), sep="_"))
Atome


for (i in 1:length(v1)) {
  filein = listFile[i]
  M = read.table(paste("fileByProt3",filein,sep="/"))
  Atome <- unique(c(paste(as.character(M[,6]), as.character(M[,5]), sep="_")))
  for (j in 1:length(v2)) {
    for (y in 1:length(Atome)) {
      if ((listAtomSyn[j]) == (Atome[y])){
        matrice[i,j] = 1
      }
    }
  }
} 




#residu = function(n){

#matrice



```


Solution 2 : 

```{r creationMatLR}

v3 = c("1hhp","1hih","1hii","1hiv","1hpv","1hsh","1hsi","1ivp","1sdt","2hb3","2hb4","2hpe","2hpf","2ien","2mip","2nph","2z4o","3ebz","3ec0","3ecg","3ekv","3nu3","3phv","3s45","4hla","4ll3","* NbStructinPC", "NbStructinPC.PR1", "NbStructinPC.PR2Nb")

#creation de la matrice contenant que des 0 
matrice2 <- matrix(0, nrow=length(v3), ncol=length(listAtomSyn))
rownames(matrice2) <- v3
colnames(matrice2) <- listAtomSyn
#matrice
#dans les lignes ci-dessus les fonctions c ne sont pas nécessaires



for (i in 1:length(v1)) {
  filein = listFile[i]
  M = read.table(paste("fileByProt3",filein,sep="/"))
  residue <- unique(c(paste(as.character(M[,6]), as.character(M[,5]), sep="_")))
  pdbCode <- unlist(strsplit(filein,"_"))[1]
  matrice2[pdbCode, residue] = 1
} 


```


*Remarques*

* je pense qu'il serait préférable de stocker ces informations : "Nb de structure dans lequel le résidu est implique", "Nb de structure PR1 dans lequel le résidu est implique" et "Nb de structure PR2 dans lequel le résidu est implique", dans une autre matrice



### Coloration de la matrice
Utilisation la commande `pheatmap` du package `pheatmap`

```{r colorMat }
library(pheatmap)
?pheatmap
pheatmap::pheatmap(matrice)
pheatmap(matrice[-27:-29,], cluster_rows = TRUE, cluster_cols = FALSE, br=-1:1, col=c("white", "red"))
```
*Remarques:*

* Pour cette première visuation, je ne mettrais pas les lignes trois dernières lignes de la matrice pour faciliter la lecture*

* Il faudrait aussi trier les colonnes de la matrice en donnant : 
- les résidus de la chaîne A
- puis les résidus de la chaîne B


### Calculer le nombre de structure dans lequel un résidu est impliqué dans le packing cristallin 
Le  nombre de structure dans lequel un résidu est impliqué dans le packing cristallin = la somme des colonnes de la matrice

1. Calculer le nombre de structure dans lequel un résidu est impliqué dans le packing cristallin

*Remarques* :
La je ne comprendre pas bien ce que vous faites...


```{r}

for (i in 1:length(v3)){
    if (matrice[i,] == "3s45"|| matrice[i,] == "1hii"|| matrice[i,] == "1hsh"|| matrice[i,] == "1hsi"|| matrice[i,] == "1ivp"|| matrice[i,] == "3s45"|| matrice[i,] == "2hpe"|| matrice[i,] == "2hpf"|| matrice[i,] == "2mip"|| matrice[i,] == "3ebz"|| matrice[i,] == "3ec0"|| matrice[i,] == "3ecg"){
      
      matrice[i,160] = 2
    }
    if (matrice[i,] == "1hhp" || matrice[i,] == "1hih" || matrice[i,] == "1hiv" || matrice[i,] == "1hpv" || matrice[i,] == "1sdt" || matrice[i,] == "2hb3" || matrice[i,] == "2hb4" || matrice[i,] == "2ien" || matrice[i,] == "2nph" || matrice[i,] == "3phv" || matrice[i,] == "2z4o" || matrice[i,] == "3ekv" || matrice[i,] == "3nu3" || matrice[i,] == "4hla" || matrice[i,] == "4ll3" || matrice[i,] == "2pc0"){
      
    matrice[i,160] = 1
    }
  
}
matrice

for (i in length(listAtomSyn)){
  y = 0
  for (j in length(v3)) {
    ma = matrice[j,i]
    if (ma == 1){
        y = y+1
    }
  ma = 0
  }
  matrice[length(v3)-2,i] = y
}

```

```{r}
NbStructinPC = apply(matrice[1:26,],2,sum)
sort(NbStructinPC)
```

D'après ces résultats on voit que le résidus 6_A est impliqués dans le packing cristallin dans toutes les structures.

D'autres résidus sont retrouvés dans la majorité des structures (>80%) : `names(which(NbStructinPC/26 > 0.8))`


2. Représenter ces valeurs graphiquement



3. Calculer la moyenne et écart type de ce nombre





### Calculer le nombre de structure dans lequel un résidu est impliqué dans le packing cristallin pour les PR1

1. Calculer le nombre de structure dans lequel un résidu est impliqué dans le packing cristallin pour les PR1


```{r}
for (i in length(listAtomSyn)){
  y = 0
  for (j in length(v3)) {
    ma = matrice[j,i]
    if (ma == 1){
        y = y+1
    }
  ma = 0
  }
  matrice[length(v3)-2,i] = y
}

for (i in length(listAtomSyn)){
  y = 0
  for (j in length(v3)) {
    if (matrice[j,length(listAtomSyn)] == 1){
      if (matrice[j,i] == 1){
        y = y+1
      }
    }
    
  }
  matrice[length(v3)-1,i] = y
}

```


2. Représenter ces valeurs graphiquement
3. Calculer la moyenne et écart type de ce nombre



### Calculer le nombre de structure dans lequel un résidu est impliqué dans le packing cristallin pour les PR2

1. Calculer le nombre de structure dans lequel un résidu est impliqué dans le packing cristallin pour les PR2


```{r}


for (i in length(listAtomSyn)){
  y = 0
  for (j in length(v3)) {
    if (matrice[j,listAtomSyn[160]] == 2){
      if (matrice[j,i] == 1){
        y = y+1
      }
    }
    
  }
  matrice[length(v3),i] = y
}

matrice
```

2. Représenter ces valeurs graphiquement



3. Calculer la moyenne et écart type de ce nombre



### Déterminer les résidus impliqués dans le packing cristallin dans toutes les structures


### Déterminer les résidus impliqués dans le packing cristallin dans toutes les structures de PR1


### Déterminer les résidus impliqués dans le packing cristallin dans toutes les structures de PR2


###Etudier le lien entre la conservation des résidus impliqués dans le packing cristallin et l'espace cristallo des structures

1. Déterminer l'espace cristallographique de chaque structure en allant sur la site de la PDB (rcsb.org)

