---
title: "Stage de Maxime Kermarrec (L3-BI)"
author: "Leslie REGAD et Maxime Kermarrec"
date: '`r Sys.Date()`'
output:
  html_document:
    code_folding: show #hide
    self_contained: yes
    fig_caption: yes
    highlight: pygments #pour les sorties R
    theme: spacelab
    toc: yes  #for add table of contents
    toc_depth: 3
    toc_float: yes
    df_print: paged
    keep_md: yes  #pour garder le .md after run
  slidy_presentation:
    smart: no
    slide_level: 2
    self_contained: yes
    fig_caption: yes
    fig_height: 6
    fig_width: 7
    highlight: tango
    incremental: no
    keep_md: yes
    smaller: yes
    theme: cerulean
    toc: yes
    widescreen: yes
  ioslides_presentation:
    slide_level: 2
    self_contained: no
    colortheme: dolphin
    fig_caption: yes
    fig_height: 6
    fig_width: 7
    fonttheme: structurebold
    highlight: tango
    smaller: yes
    toc: yes
    widescreen: yes
  pdf_document:
    fig_caption: yes
    highlight: zenburn
    toc: yes
    toc_depth: 3
  beamer_presentation:
    colortheme: dolphin
    fig_caption: yes
    fig_height: 6
    fig_width: 7
    fonttheme: structurebold
    highlight: tango
    incremental: no
    keep_tex: no
    slide_level: 2
    theme: Montpellier
    toc: yes
font-import: http://fonts.googleapis.com/css?family=Risque
subtitle: DTest
font-family: Garamond
transition: linear
---

```{r include=FALSE, echo=FALSE, eval=TRUE}
library(knitr)
#library(kableExtra)
# library(formattable)
options(width = 300)
# options(encoding = 'UTF-8')
knitr::opts_chunk$set(
  fig.width = 7, fig.height = 5, 
  fig.path = 'figures/07_tests_multiples',
  fig.align = "center", 
  size = "tiny", 
  echo = TRUE, eval = TRUE, 
  warning = FALSE, message = FALSE, 
  results = TRUE, comment = "")
options(scipen = 12) ## Max number of digits for non-scientific notation
# knitr::asis_output("\\footnotesize")
```


# Objectif

* Travail 1 :

1. Etudier la conservation du packing cristallin dans les 13 structures de PR2 et les 15 structures de PR1
2. Mettre en relation cette conservation avec les RMSD
3. Lien entre conservation de l’asymétrie et neqSL ?

* Travail 2 : Comparaison des interfaces PR1 et PR2
* Travail 3 : Etude de la variabilité structurale de PR1 et PR2 – SA-conf
* Travail 4 : Etude de la flexibilité de PR1 et PR2 – distance au SL


# Semaine 1 : Vendredi 18/01/2018

## Objectifs 
Etudier la conservation du packing cristallin dans les 11 structures de PR2 et les 15 structures de PR1.
Pour cela, on va identifier les résidus qui sont : 

* inclus dans le packing cristallin chez toutes (ou la majorité (=80%)) des structures
* inclus dans le packing cristallin chez toutes (ou la majorité (=80%)) des structures de PR1
* inclus dans le packing cristallin chez toutes (ou la majorité (=80%)) des structures de PR2


## Données

* 26 fichiers qui contient les atomes impliqués dans le packing cristallin pour chaque structure de PR1 et PR2
* le type de PR pour chaque code PDB


PDB code | type | remarque
---------|------|---------
3s45 | PR2 |
1hhp | PR1 |
1hih | PR1 |
1hii | PR2 |
1hiv | PR1 |
1hpv | PR1 |
1hsh | PR2 |
1hsi | PR2 | 
1ivp | PR2 |
1sdt | PR1 | (peu avoir des pbl de numérotation des résidus)
2hb3 | PR1 |
2hb4 | PR1 | (monomère)
2hpe | PR2 |
2hpf | PR2 |
2ien | PR1 |  (peu avoir des pbl de numérotation des résidus)
2mip | PR2 |
2nph | PR1 |  (peu avoir des pbl de numérotation des résidus)
3phv | PR1 | (monomère)
2z4o | PR1 |  (peu avoir des pbl de numérotation des résidus)
3ebz | PR2 |  (peu avoir des pbl de numérotation des résidus)
3ec0 | PR2 |  (peu avoir des pbl de numérotation des résidus)
3ecg | PR2 | (peu avoir des pbl de numérotation des résidus)
3ekv | PR1 |
3nu3 | PR1 |  (peu avoir des pbl de numérotation des résidus)
4hla | PR1 |
4ll3 | PR1 |
1hsh | PR2 | 

## To do

### Création d'une matrice sous R qui contient en lignes les protéines et en colonnes les positions

La case de la matrice contient : 

* 1 quand le résidu a au moins 1 atomes impliqués dans le packing dans la structure, 
* 0 sinon.


Attention, 

* certaines structures sont des monomères 
* certaines structures ont des mauvaises numérotations des résidus. Normalement les résidus sont numérotés de 1 à 99 pour la chaîne A et la chaîne B. Certaines structures ont les résidus de la chaîne B numérotés de 101 à 109.
Ainsi le résidus 101B = 1B


1. Etape 1 : récupération de la liste des fichiers PDB
```{r}
listFile = dir("fileByProt3/")
```

2. Exemple sur le premier fichier

```{r}
filein = listFile[1]
M = read.table(paste("fileByProt3",filein,sep="/"))
listAtom = unique(paste(as.character(M[,6]), as.character(M[,5]), sep="_"))
listAtomSyn = listAtom
listAtomSyn

```


Récupération de la liste des résidus pour chaque protéine

```{r listRes}
v1 =(1:26)
v2 =(1:159)

for (i in v1){
  filein = listFile[i]
  M = read.table(paste("fileByProt3",filein,sep="/"))
  listAtom = unique(paste(as.character(M[,6]), as.character(M[,5]), sep="_"))
  listAtomSyn = unique(c(listAtom,listAtomSyn))
}

listAtomSyn



```


```{r}

```


*Remarques* : 

Faire la matrice

*Remarques*

Pour simplifier la matrice, il faudrait donner des acronymes aux trois dernières lignes pour simplifier les rownames : 
* NbStructinPC : Nb de structure dans lequel le résidu est implique",
* NbStructinPC.PR1 :  "Nb de structure PR1 dans lequel le résidu est implique", 
* NbStructinPC.PR2 : "Nb de structure PR2 dans lequel le résidu est implique.


```{r creationMat}

v3 = c("1hhp","1hih","1hii","1hiv","1hpv","1hsh","1hsi","1ivp","1sdt","2hb3","2hb4","2hpe","2hpf","2ien","2mip","2nph","2z4o","3ebz","3ec0","3ecg","3ekv","3nu3","3phv","3s45","4hla","4ll3")

type = c("PR1","PR1","PR2","PR1","PR1","PR2","PR2","PR2","PR1","PR1","PR1","PR2","PR2","PR1","PR2","PR1","PR1","PR2","PR2","PR2","PR1","PR1","PR1","PR2","PR1","PR1")

names(type) =c("1hhp","1hih","1hii","1hiv","1hpv","1hsh","1hsi","1ivp","1sdt","2hb3","2hb4","2hpe","2hpf","2ien","2mip","2nph","2z4o","3ebz","3ec0","3ecg","3ekv","3nu3","3phv","3s45","4hla","4ll3")

matrice <- matrix(0, nrow=length(v3), ncol=length(listAtomSyn))

rownames(matrice) <- v3
colnames(matrice) <- listAtomSyn

for (i in 1:length(v1)) {
  filein = listFile[i]
  M = read.table(paste("fileByProt3",filein,sep="/"))
  Atome <- unique(c(paste(as.character(M[,6]), as.character(M[,5]), sep="_")))
  for (j in 1:length(v2)) {
    for (y in 1:length(Atome)) {
      if ((listAtomSyn[j]) == (Atome[y])){
        matrice[i,j] = 1
      }
    }
  }
}

residue = colnames(matrice)
resA = residue[grep("_A", residue)]
resA_ssA = as.numeric(gsub("_A","", resA))
names(resA_ssA) = resA

sort.resA = names(sort(resA_ssA))

resB = residue[grep("_B", residue)]
resB_ssB = as.numeric(gsub("_B","", resB))
names(resB_ssB) = resB

sort.resB = names(sort(resB_ssB))

sort.res = c(sort.resA, sort.resB)
matrice.sort = matrice[,sort.res]

matrice  = matrice.sort
dim(matrice)
```


Solution 2 : 

```{r creationMatLR}

v3 = c("1hhp","1hih","1hii","1hiv","1hpv","1hsh","1hsi","1ivp","1sdt","2hb3","2hb4","2hpe","2hpf","2ien","2mip","2nph","2z4o","3ebz","3ec0","3ecg","3ekv","3nu3","3phv","3s45","4hla","4ll3","* NbStructinPC", "NbStructinPC.PR1", "NbStructinPC.PR2Nb")

matrice2 <- matrix(0, nrow=length(v3), ncol=length(listAtomSyn))
rownames(matrice2) <- v3
colnames(matrice2) <- listAtomSyn



for (i in 1:length(v1)) {
  filein = listFile[i]
  M = read.table(paste("fileByProt3",filein,sep="/"))
  residue <- unique(c(paste(as.character(M[,6]), as.character(M[,5]), sep="_")))
  pdbCode <- unlist(strsplit(filein,"_"))[1]
  matrice2[pdbCode, residue] = 1
} 

dim(matrice)
dim(matrice2)
```



### Coloration de la matrice
Utilisation la commande `pheatmap` du package `pheatmap`

```{r colorMat }
library(pheatmap)
?pheatmap
pheatmap::pheatmap(matrice)
pheatmap(matrice[-27:-29,], cluster_rows = TRUE, cluster_cols = FALSE, br=-1:1, col=c("white", "red"))
```


### Calculer le nombre de structure dans lequel un résidu est impliqué dans le packing cristallin 
Le  nombre de structure dans lequel un résidu est impliqué dans le packing cristallin = la somme des colonnes de la matrice

1. Calculer le nombre de structure dans lequel un résidu est impliqué dans le packing cristallin


```{r}

v4 = c("NbStructinPC","NbStructinPC.PR1","NbStructinPC.PR2")

matriceStruct <- matrix(0, nrow=length(v4), ncol=length(listAtomSyn))

rownames(matriceStruct) <- v4
colnames(matriceStruct) <- sort.res


for (i in 1:length(v2)){
  y = 0
  for (j in 1:length(v3[1:26])) {
    if (matrice[j,i] == 1){
        y = y+1
        matriceStruct[1,i] = y
    }
  }
}
dim(matriceStruct)
```
```{r}
type = matrice[,ncol(matrice)]
names(type)
#matrice[names(which(type=="PR2")),]
```

```{r}
matrice2 = matrice[,-ncol(matrice)]
```




```{r}
NbStructinPC = apply(matrice[1:26,],2,sum)
sort(NbStructinPC)
```

D'après ces résultats on voit que le résidus 6_A est impliqués dans le packing cristallin dans toutes les structures.

D'autres résidus sont retrouvés dans la majorité des structures (>80%) : `r names(which(NbStructinPC/26 > 0.8))`


2. Représenter ces valeurs graphiquement

Pourquoi refaire un vecteur ???
```{r}
v6=(1:159)

for (i in 1:length(listAtomSyn)) {
  v6[i] = matriceStruct[1,i]
}
?hist
hist(v6,xlab = matriceStruct[1,])
```

On va aussi faire un barplot pour voir le nombre pour chaque résidus
```{r}
barplot(NbStructinPC, las = 2, cex.names  = 0.6)
```
 On voit des différences dans les chaînes A et B

3. Calculer la moyenne et écart type de ce nombre

Pourquoi vous n'utlisez pas les commandes `mean()` et `sd()` ?
 

```{r}
#sommeStruct = apply(matriceStruct,1,sum)
#sommeStructPC.PR1 = sommeStruct[1]

#moyennePC = (sommeStructPC)/(length(NbStructinPC))
mean(matriceStruct[1,])
sd(matriceStruct[1,])

#a = 0
#for (i in 1:length(NbStructinPC)) {
#  a = a + ((NbStructinPC[i] - moyennePC)*(NbStructinPC[i] - moyennePC))
#}

#ecarttypePC = sqrt(a/(length(NbStructinPC)))
```



### Calculer le nombre de structure dans lequel un résidu est impliqué dans le packing cristallin pour les PR1

1. Calculer le nombre de structure dans lequel un résidu est impliqué dans le packing cristallin pour les PR1


```{r}

type = c("PR1","PR1","PR2","PR1","PR1","PR2","PR2","PR2","PR1","PR1","PR1","PR2","PR2","PR1","PR2","PR1","PR1","PR2","PR2","PR2","PR1","PR1","PR1","PR2","PR1","PR1")

names(type) =c("1hhp","1hih","1hii","1hiv","1hpv","1hsh","1hsi","1ivp","1sdt","2hb3","2hb4","2hpe","2hpf","2ien","2mip","2nph","2z4o","3ebz","3ec0","3ecg","3ekv","3nu3","3phv","3s45","4hla","4ll3")


##version courte
NbStructinPC = apply(matrice,2,sum)

ind.PR2 = names(which(type == "PR2"))
NbStructinPC.PR2 = apply(matrice[ind.PR2,],2,sum)

ind.PR1 = names(which(type == "PR1"))
NbStructinPC.PR1 = apply(matrice[ind.PR1,],2,sum)

matriceStruct = rbind(NbStructinPC,NbStructinPC.PR1,NbStructinPC.PR2)
matriceStruct
###version un peu longue

for (i in 1:length(v2)){
  y = 0
  for (j in 1:length(v3[1:26])) {
    if ((matrice[j,i] == 1) && (type[rownames(matrice)[j]] == "PR1")){
        y = y+1
        
    }
  matriceStruct[2,i] = y
  }
}

```
Dans ce chunck j'ai modifié la ligne 425, où il faut supprimer les trois dernières valeurs de v3


2. Représenter ces valeurs graphiquement

```{r}

```


3. Calculer la moyenne et écart type de ce nombre

```{r}
mean(matriceStruct["NbStructinPC.PR1",])
sd(matriceStruct["NbStructinPC.PR1",])
```


### Calculer le nombre de structure dans lequel un résidu est impliqué dans le packing cristallin pour les PR2

1. Calculer le nombre de structure dans lequel un résidu est impliqué dans le packing cristallin pour les PR2


```{r}

for (i in 1:length(v2)){
  y = 0
  for (j in 1:length(v3[1:26])) {
    if ((matrice[j,i] == 1) && (type[rownames(matrice)[j]] == "PR2")){
        y = y+1
        
    }
  matriceStruct[3,i] = y
  }
}


```

Dans ce chunck j'ai modifié la ligne 425, où il faut supprimer les trois dernières valeurs de v3

2. Représenter ces valeurs graphiquement

```{r}

```


3. Calculer la moyenne et écart type de ce nombre

```{r}
mean(matriceStruct["NbStructinPC.PR2",])
sd(matriceStruct["NbStructinPC.PR2",])
```

4. Comparer les résultats obtenus sur PR1 et PR2

Représentation du nombre de structures de PR1 ayant chaque résidu comme asymmétrique en fonction  du nombre de structures de PR1 ayant chaque résidu comme asymmétrique

<span style="color: #8f8f8f"> Refaire ce graphique en % car nombre PR1 n'est pas le même que le nombre de PR2 </span>
```{r}
plot(matriceStruct["NbStructinPC.PR1",], matriceStruct["NbStructinPC.PR2",], pch = 19,
     xlab="nombre de structures de PR1",
     ylab="nombre de structures de PR2")
text(matriceStruct["NbStructinPC.PR1",], matriceStruct["NbStructinPC.PR2",],
     colnames(matriceStruct), pos=3, offset=0.3, cex=0.5 )

```


On calcule ensuite la corrélation entre ces deux variables
cor(matriceStruct["NbStructinPC.PR1",], matriceStruct["NbStructinPC.PR2",])


### Déterminer les résidus impliqués dans le packing cristallin dans toutes les structures


### Déterminer les résidus impliqués dans le packing cristallin dans toutes les structures de PR1


### Déterminer les résidus impliqués dans le packing cristallin dans toutes les structures de PR2


###Etudier le lien entre la conservation des résidus impliqués dans le packing cristallin et l'espace cristallo des structures

1. Déterminer l'espace cristallographique de chaque structure en allant sur la site de la PDB (rcsb.org)

```{r}

```





### pour tous les résidus : Est-ce des atomes des chaines latérales ou du backbone qui sont impliqués dans le packing.

```{r}
list.bk = c("C","O","N","CA")
v5 = c("Backbone","ChaineLat")
v6 = 1:6039  ##Il faudrait automatiser ces valeurs
sort.res

matrice3 <- matrix(0, nrow=length(v5), ncol=length(v2))

rownames(matrice3) <- v5
colnames(matrice3) <- sort.res

matrice3

listAtomSyn = c()
for (i in v1){
  filein = listFile[i]
  N = read.table(paste("fileByProt3",filein,sep="/"))
  listAtom = (paste(as.character(N[,6]), as.character(N[,5]), sep="_"))
  listAtomSyn = (c(listAtom,listAtomSyn))
}

listAtomSyn2 = c()

for (i in v1){
  filein = listFile[i]
  N = read.table(paste("fileByProt3",filein,sep="/"))
  listAtom = (paste(as.character(N[,3])))
  listAtomSyn2 = (c(listAtom,listAtomSyn2))
}

names(listAtomSyn) = listAtomSyn2
sort.res

for (j in 1:length(sort.res)) {
  for (k in 1:length(v6)) {
    
    if (sort.res[j] == listAtomSyn[k]){
    
      if ((((listAtomSyn2)[k]) =="C") || (((listAtomSyn2)[k]) == "CA") || (((listAtomSyn2)[k]) == "O") || (((listAtomSyn2)[k]) == "N")){
       
       matrice3[1,sort.res[j]] = matrice3[1,sort.res[j]] + 1
       }else{
         matrice3[2,sort.res[j]] = matrice3[2,sort.res[j]] + 1
       }
    }
  }
}

matrice3

```

Il faudrait donner des noms de variables plus claires, qui permettent de comprendre ce que contient le vecteur, la matrice, ....

```{r}
v5 = c("Backbone","ChaineLat")
v6 = 1:3589   # d'où vient le 3589????
sort.res

matrice3PR1 <- matrix(0, nrow=length(v5), ncol=length(v2))

rownames(matrice3PR1) <- v5
colnames(matrice3PR1) <- sort.res

matrice3PR1

type = c("PR1","PR1","PR2","PR1","PR1","PR2","PR2","PR2","PR1","PR1","PR1","PR2","PR2","PR1","PR2","PR1","PR1","PR2","PR2","PR2","PR1","PR1","PR1","PR2","PR1","PR1")

names(type) =c("1hhp_packCryst.pdb","1hih_packCryst.pdb","1hii_packCryst.pdb","1hiv_packCryst.pdb","1hpv_packCryst.pdb","1hsh_packCryst.pdb","1hsi_packCryst.pdb","1ivp_packCryst.pdb","1sdt_packCryst.pdb","2hb3_packCryst.pdb","2hb4_packCryst.pdb","2hpe_packCryst.pdb","2hpf_packCryst.pdb","2ien_packCryst.pdb","2mip_packCryst.pdb","2nph_packCryst.pdb","2z4o_packCryst.pdb","3ebz_packCryst.pdb","3ec0_packCryst.pdb","3ecg_packCryst.pdb","3ekv_packCryst.pdb","3nu3_packCryst.pdb","3phv_packCryst.pdb","3s45_packCryst.pdb","4hla_packCryst.pdb","4ll3_packCryst.pdb")
ind.PR1 = names(which(type == "PR1"))


#ici je ne comprends pas pourquoi vous faites une double boucle
listAtomSyn = c()
for (j in v1) {
  for (i in 1:length(ind.PR1)){
    filein = listFile[j]
    N = read.table(paste("fileByProt3",filein,sep="/"))
    if((filein) == (ind.PR1[i])){
      listAtom = (paste(as.character(N[,6]), as.character(N[,5]), sep="_"))
      listAtomSyn = (c(listAtom,listAtomSyn))
    }
  }
}

### j'aurais fait comme ca, mais je n'ai pas les mêmes résultats que vous
listAtomSyn2 = NULL

for(filein in ind.PR1){
  packPDB.file = read.table(paste("fileByProt3",filein,sep="/"))
  listAtom = (paste(as.character(N[,6]), as.character(N[,5]), sep="_"))
  listAtomSyn2 = c(listAtom,listAtomSyn2)
}




listAtomSyn2 = c()

for (j in v1){
  for (i in 1:length(ind.PR1)) {
    filein = listFile[j]
    N = read.table(paste("fileByProt3",filein,sep="/"))
    if((filein) == (ind.PR1[i])){
      
      listAtom = (paste(as.character(N[,3])))
      listAtomSyn2 = (c(listAtom,listAtomSyn2))
    }
  }
}

names(listAtomSyn) = listAtomSyn2

for (j in 1:length(sort.res)) {
  for (k in 1:length(v6)) {
    
    if (sort.res[j] == listAtomSyn[k]){
    
      if ((((listAtomSyn2)[k]) =="C") || (((listAtomSyn2)[k]) == "CA") || (((listAtomSyn2)[k]) == "O") || (((listAtomSyn2)[k]) == "N")){
       
       matrice3PR1[1,sort.res[j]] = matrice3PR1[1,sort.res[j]] + 1
       }else{
         matrice3PR1[2,sort.res[j]] = matrice3PR1[2,sort.res[j]] + 1
       }
    }
  }
}

matrice3PR1
```


```{r}
v5 = c("Backbone","ChaineLat")
v6 = 1:2450
sort.res

matrice3PR2 <- matrix(0, nrow=length(v5), ncol=length(v2))

rownames(matrice3PR2) <- v5
colnames(matrice3PR2) <- sort.res

matrice3PR2

type = c("PR1","PR1","PR2","PR1","PR1","PR2","PR2","PR2","PR1","PR1","PR1","PR2","PR2","PR1","PR2","PR1","PR1","PR2","PR2","PR2","PR1","PR1","PR1","PR2","PR1","PR1")

names(type) =c("1hhp_packCryst.pdb","1hih_packCryst.pdb","1hii_packCryst.pdb","1hiv_packCryst.pdb","1hpv_packCryst.pdb","1hsh_packCryst.pdb","1hsi_packCryst.pdb","1ivp_packCryst.pdb","1sdt_packCryst.pdb","2hb3_packCryst.pdb","2hb4_packCryst.pdb","2hpe_packCryst.pdb","2hpf_packCryst.pdb","2ien_packCryst.pdb","2mip_packCryst.pdb","2nph_packCryst.pdb","2z4o_packCryst.pdb","3ebz_packCryst.pdb","3ec0_packCryst.pdb","3ecg_packCryst.pdb","3ekv_packCryst.pdb","3nu3_packCryst.pdb","3phv_packCryst.pdb","3s45_packCryst.pdb","4hla_packCryst.pdb","4ll3_packCryst.pdb")
ind.PR2 = names(which(type == "PR2"))

listAtomSyn = c()
for (j in v1) {
  for (i in 1:length(ind.PR2)){
    filein = listFile[j]
    if((filein) == (ind.PR2[i])){
      N = read.table(paste("fileByProt3",filein,sep="/"))
      listAtom = (paste(as.character(N[,6]), as.character(N[,5]), sep="_"))
      listAtomSyn = (c(listAtom,listAtomSyn))
    }
  }
}
listAtomSyn2 = c()

for (j in v1){
  for (i in 1:length(ind.PR2)) {
    filein = listFile[j]
    if((filein) == (ind.PR2[i])){
      N = read.table(paste("fileByProt3",filein,sep="/"))
      listAtom = (paste(as.character(N[,3])))
      listAtomSyn2 = (c(listAtom,listAtomSyn2))
    }
  }
}

names(listAtomSyn) = listAtomSyn2

for (j in 1:length(sort.res)) {
  for (k in 1:length(v6)) {
    
    if (sort.res[j] == listAtomSyn[k]){
    
      if ((((listAtomSyn2)[k]) =="C") || (((listAtomSyn2)[k]) == "CA") || (((listAtomSyn2)[k]) == "O") || (((listAtomSyn2)[k]) == "N")){
       
       matrice3PR2[1,sort.res[j]] = matrice3PR2[1,sort.res[j]] + 1
       }else{
         matrice3PR2[2,sort.res[j]] = matrice3PR2[2,sort.res[j]] + 1
       }
    }
  }
}

matrice3PR2


matricetotale = matrice3PR1 + matrice3PR2
```

